---
output: github_document
---

<!-- README.md is generated from README.Rmd. Please edit that file -->

```{r, include = FALSE}
knitr::opts_chunk$set(
  collapse = TRUE,
  comment = "#>"
)
```

# Discursos da Assembleia Nacional Constituinte

<!-- badges: start -->
<!-- badges: end -->

Esse repositório foi criado para disponibilizar os discursos proferidos pelos Constituintes na Assembleia Nacional Constituinte (1987-1988). 

O repositório contém a seguinte estrutura:

```{r}
fs::dir_tree()
```

O arquivo [`discursos_anc.R`](discursos_anc.R) contém o script criado para fazer a leitura dos arquivos, transformações e a extração do produto final: uma tabela com o nome do constiuinte, o discurso e a ata.

A pasta docs contém três pastas: uma pasta com as atas baixadas (em formato `.pdf`) e duas pastas com os dados produzidos: dados salvaos em formato separado por vírgula (`.csv`) e formato binário do R (`.rds`).

Trata-se de uma coleta ainda em desenvolvimento. Constam nas pastas os discursos das atas de novembro de 1987 e janeiro de 1988, pois foram os períodos solicitados pelo pesquisador Matheus Conde Pires (UNESP) - que instigou a produção desses dados.

Dúvidas e sugestões encaminhar para [jonathanmbferreira@outlook.com](mailto:jonathanmbferreira@outlook.com)